Inventaris van het archief van de Admiraliteitscolleges, 1586-1795
Nationaal Archief, Den Haag
- Stukken, waarvan niet kon vastgesteld worden tot welk admiraliteitsarchief zij gehoren., VI.
  - Generaal rapport aan Prins Willem V van den kapitein J.P. van Braam omtrent zijn verrichtingen als bevelhebber van het naar Oost-Indië uitgezonden Landseskader in de jaren 1783 - 1786.Met bijlagen., 1787 Mei 15; 3391A-3391C; 3 deelen
    - Deel 1, 3391A
    - Deel 2, 3391B
    - Deel 3, 3391C
  - Brieven, requesten en ander stukken, ingekomen bij de Admiraliteit te ?, 1598 - 1795; 3392-3394A
    - 1598 - 1795, 3392; 1 pak
    - Ongedagteekend, 3393; 1 omslag
      De brieven zijn gerangschikt in alphabetische volgorde naar de namen der schrijven.
    - Ongedagteekend, 3394; 1 omslag
      Ten gevolge van beschadiging door vuur zijn de namen der schrijvers niet meet te lezen.
    - Verzameling van handtekeningen van zeehelden 1630-1747, 3394A
  - Copie-Brieven over zee- en handelszaken aan de Staten-Generaal en hun griffier van, 3395-3397
    - den consul Davel te Napels, de gezanten Hop te Londen en Van Hoeij te Parijs, de Admiraliteit op de Maze enz.1743 Juni 4 - 1743 Juli 16, 3395; 1 omslag
    - den gezant Van Hoeij te Parijs, de residenten Van Till, te Lissabon en Coijmans te Kopenhagen, de Admiraliteit op de Maze en in het Noorderkwartier.1744 Mei 26 - 1744 Juli 22, 3396; 1 omslag
    - en commissaris Van Deurs te Elseneur, de Admiraliteit te Amsterdam, enz.c. 1752 Mei 15 - 1752 December 1, 3397; 1 omslag
  - Copie-Brieven aan de Staten-Generaal en aan (den griffier der Staten-Generaal?) van verschillende colleges, zeeofficieren, gezanten enz. over admiraliteitszaken., 1744 Augustus 18 - 1744 December 30; 3398; 1 lias
  - Fragmenten van brieven en een resolutie van de Staten-Generaal, aan de Collegiën ter admiraliteit gezonden, onderteekend door mr. Johan de Witt, 1665 en 1666, en facimile van een brief van Johan de Witt aan den heer Ouseel., 1655; 3398A; 5 stukken.
    De stukken zijn door vuur beschadigd.
  - Staat van oorlog te water voor 1631., 3399; 1 deel
  - Journaal, gehouden door ? als commandant van 's Lands schip ? gedurende zijn verblijf te Lissabon., 1794 Mei 27 - 1794 Juni 30; 3400; 1 stuk
  - Copie-Uitgaande brieven van den luitenant-admiraal J.H. van Kinsbergen., 1794 - 1795; 3401-3405; 5 deelen
    Zeer beschadigd door vuur.
    - 1794 Februari 13 - 1794 April 14, 3401
      Gemerkt: No. 3
    - 1794 April 15 - 1794 Juli 15, 3402
    - 1794 Juli ? - 1794 Augustus 26, 3403
      Met index.
    - 1794 Augustus 24 - 1794 November 12, 3404
    - 1794 November 15 - 1795 Januari 2, 3405
  - Brieven, ingekomen bij den admiraal J.H. Van Kinsbergen, als opperbevelhebber van 's Lands schepen, liggende in Holland, Zeeland en West-Friesland, naderhand opperbevelhebber van de linie van defensie., 1793 - 1795; 3406-3408
    - 1793, 3406; 1 omslag
    - 1794, 3407; 1 pak
    - 1795, 3408; 1 omslag
  - Seinboek van den luitenant-admiraal J.H. van Kinsbergen., 1794; 3409; 1 omslag
    Zeer door vuur beschadigde fragmenten.